# 转制科研院所经费是否属于与日常业务相关，是否属于非经

提问人：Byron12480 时间：2022-05-14 16:22:47
求教陈版主{:1_388:}{:1_388:}：
背景背景：：根据国家科技部、经贸委等十二部委下发的《关于印发
理的 10 个国家局所属科研机构管理体制改革的实施意见>的通知》（国科发政字
【 1999 】 143 号）精神，明确科研机构转制之后，原有的正常事业费继续拨付，
主要用于解决转制前已经离退休人员的社会保障问题，结余部分为转制科研院所
科研事业经费补助，拨付方式为由国家科技部按年度下发转制科研院所经费预算通知，按季度拨付经费。
问题: 企业每年收到转制科研院所经费，是计入营业外收入还是其他收益？该补助是否属于非经？（目前上市公司处理方式不一致，其中克劳斯计入其他收益，且属于经常性损益；海油发展计入其他收益，但属于非经常性损益；昊华科技计入营业外收入，但属于经常性损益）

回答人：chenyiwei
1 、是否列入其他收益，取决于作为补助对象的“转制前已经离退休人员社会保障相关支出”是计入营业外支出还是管理费用。如果是前者则列入营业外收入；如果是后者则列入其他收益。
2 、不论利润表上列入营业外收入还是其他收益，均属于非经常性损益。